【裁判字號】    95,裁,397
【裁判日期】    950227
【裁判案由】    藥事法
【裁判全文】
最  高  行  政  法  院  裁  定
                                     95年度裁字第00397號
抗  告  人  京西川企業有限公司
代  表  人  乙○○
相  對  人  臺北市政府衛生局
代  表  人  甲○○
上列當事人間因藥事法事件，抗告人不服中華民國94年3月25日
臺北高等行政法院93年度簡字第896號裁定提起抗告，本院裁定
如下：
    主  文
抗告駁回。
抗告訴訟費用由抗告人負擔。
    理  由
一、按抗告法院認抗告為不合法或無理由者，應為駁回抗告之裁
    定。次按對於適用簡易程序之裁判提起上訴或抗告，須經最
    高行政法院之許可，其許可以訴訟事件所涉及之法律見解具
    有原則性者為限，行政訴訟法第235條定有明文。
二、查本件抗告人於民國（下同）92年7月25日在聯合晚報第8版
    刊登「京西川元氣床墊」產品廣告，於廣告內容宣稱具有醫
    療效能等詞句，案經行政院衛生署中醫藥委員會辦理「平面
    媒體監視計畫」查獲，並由臺北市大安區衛生所查證屬實，
    相對人核認前開產品並非藥物而違反行為時藥事法第69條，
    依行為時同法第91條規定以92年10月16日北市衛四字第0923
    6627500號行政處分書處抗告人新臺幣（下同）60,000元罰
    鍰，並命違規廣告應立即停止刊登。抗告人不服，提出異議
    ，申請復核，經相對人以92年11月18日北市衛四字第092373
    46700號函復維持原處分，抗告人仍不服，提起訴願，經臺
    北市政府於92年5月12日以府訴字第09312690400號訴願決定
    駁回。抗告人猶不服，提起行政訴訟，經臺北高等行政法院
    以93年度簡字第896號判決駁回，抗告人就該判決提起上訴
    。經原審以：抗告人對於該院適用簡易程序之判決提起上訴
    ，惟未具體表明該訴訟事件所涉及之原則性法律見解，經該
    院命其於裁定送達後10日內補正，抗告人雖遵期於94年3月
    11日提出上訴補充理由狀，然其僅略言系爭床墊生產於日本
    ，商品功能性無庸置疑，不作誇大宣傳，系爭床墊使用時本
    身就具備商品功能性；只轉載日文目錄翻譯中文說明，所以
    沒有影射醫療效能之要件，相對人只是告知產品具備功能性
    ，文字說明領域更需重要性，見解太刻板，太僵硬，未免太
    自閉云云，而仍未補正符合上述要求之上訴理由，上訴難謂
    合法，予以駁回。核抗告人抗告狀內容，並未就本件所涉及
    之法律見解具有何原則性加以補充說明或陳述，揆諸首揭規
    定，原審以抗告人未補正本件所涉及之原則性法律見解而裁
    定駁回抗告人之上訴，並無違誤，抗告意旨求予廢棄原判決
    、訴願決定及原處分，難認為有理由，應予駁回。
三、依行政訴訟法第104條、民事訴訟法第95條、第78條，裁定
    如主文。
中    華    民    國    95    年    2    月     27    日
                  第六庭審判長法  官  張  登  科
                              法  官  簡  朝  振
                              法  官  葉  百  修
                              法  官  高  秀  真
                              法  官  藍  獻  林
以  上  正  本  證  明  與  原  本  無  異
中    華    民    國    95    年    3     月    1     日
                              書記官  徐  忠  信


司法院資訊處製作；財團法人民間司法改革基金會備份。
